#### Gabriel Jesús Cuadros Cáceres

Edad: 30 años Fecha de Nacimiento: 3 de junio, 1989

Teléfono: (+51) 999356628 DNI: 70490014

Email: gabrielcuadros@gmail.com

Nacionalidad: Peruana Pasaporte: 118061791



#### INGENIERO DE INFRAESTRUCTURA DEVOPS Y DESARROLLO

Ingeniero electrónico de Perú con 5 años de experiencia en el desarrollo de proyectos de telecomunicaciones e ingeniería con deseos de desempeñarse como ingeniero alrededor del mundo, tengo conocimiento de alto nivel en herramientas de automatización, provisionamiento, configuración, hosting, monitoreo y entrega de productos como Kubernetes, Docker, Vagrant, Mesos, Ansible, Terraform, Jenkins, Maven y Opsview. He utilizado diversos lenguajes de programación durante mi ejercicio laboral como Python, C#, Java, Ruby, Groovy, Así mismo he manejado diversas bases de datos como Mongodb, Elasticsearch y MySQL. Dentro del desarrollo de software he podido trabajar con REST API, pipelines CI/CD, manejo de errores, test de unidad, test de integración, despliegue y troubleshooting de aplicaciones. Soy una persona con mucha motivación para aprender y me gusta enseñar a las personas lo que aprendo día a día.

### Captura de movimiento

- https://www.youtube.com/watch?v=LOxwsCOE1Xg
- Reconocimiento de gestos
  - https://www.youtube.com/watch?v=MAceGI-EZMk

Reto de ansible Vagrant Kubernetes docker

- <a href="https://www.youtube.com/watch?v=VqG">https://www.youtube.com/watch?v=VqG</a> XK4b1eA
- https://www.youtube.com/watch?v=kjY-O4XWhUQ

# Reconocimiento de imágenes

https://www.youtube.com/watch?v=bp6KlC4wf4M

### Reto Jenkins Pipeline

https://www.youtube.com/watch?v=LAS3bXHv1I0

### Reto Terraform ansible

https://www.youtube.com/watch?v=eT1T6Zsyi1w

### Educación

Universidad Peruana de Ciencias Aplicadas (UPC) - Perú
Ingeniero electrónico Titulado
--Pearson Vue – U.S.A
Certificación Cisco CCNA R&S CSCO13054915
--Udemy
Kubernetes, de principiante a experto
--Udemy
Docker, de principiante a experto
2020

---

Udemy	
Jenkins, de principiante a experto	

2020

Udemy

Ansible, Automatización de principiante a experto

2020

## Resumen tecnológico

# Sistemas operativos

Red Hat, CentOS, SUSE.

# Herramientas de configuración y provisionamiento

• Terraform, Ansible.

# Herramientas de CI/CD

· Maven, Jenkins.

# Manejo de repositorios

• Nexus, Linux Repositories, Docker registry.

## Herramientas de virtualización y containers

Mesos, Kubernetes, Docker, Vagrant.

#### Herramientas de servicio a infraestructura

GitHub, Gitlab, Citrix NetScaler, Opsview, Apache, Nginx, Squid.

# Lenguaje de programación y plataforma

• C#, Python, Ruby, .NET, Bash scripting, Java, Groovy, Android Java, Nodejs, Angular, Express.

#### Conocimientos de base de datos

• MySQL, MongoDB, Elasticsearch.

# Servicios de infraestructura

DNS, DHCP, FTP, WWW, SMTP, NFS, SSL, Reverse- Forward Proxy, Redirect web server.

# **Experiencia profesional**

### TGESTIONA DEL PERU - LIMA, PERU

# 1: - Especialista de telecomunicaciones, diciembre 2013 a enero 2015 (13 meses)

- mantenimiento de equipos de redes switches y router Cisco, Juniper, Huawei, Zte a nivel físico y lógico
- comunicar a los clientes externos e internos efectivamente y enrutar las incidencias a las áreas de nivel 2 correspondientes ágilmente
- manejo de sistemas de tickets Remedy

### **LOGROS**

cumplimiento de SLA de atención para averías de clientes empresariales o residenciales

### 2: - Ingeniero de sistemas, enero 2015 a junio 2016 (18 meses)

- desarrollo de herramientas web y app scrapping con node.js, opencv.js, robot.js
- administración de servidores Linux y datacenters Mesos
- creación de endpoint rest API con node.js, express.js, Mongodb
- manejo de código y versiones con GitHub, Gitlab privados
- administración de servicios de red
- administración de base de datos SQL y NOSQL
- creación de paginas web MVC con ruby on rails, spring boot + maven o node. JS + angular.
- desarrollo de aplicaciones móviles Android

#### **LOGROS**

- agilizar y modernizar páginas web legados de Telefónica con costos nulos
- automatizar tareas rutinarias de diversas áreas de la empresa
- transformar la información para mejorar visualización de la alta gerencia
- desarrollo de herramientas que interactúan automáticamente con equipos de red
- comunicar el sistema de tickets Remedy de Telefónica con una aplicación Android

### <u>AYNITECH – LIMA, PERU</u>

# Ingeniero de sistemas, febrero 2017 a octubre 2017 (8 meses)

- manejo de repositorios privados Linux, Docker y Maven
- provisionamiento y configuración de servidores físicos y virtuales con Openstack, Terraform, Puppet
- administración de servicios de red
- administración del balanceador de tráfico citrix Netscaler
- administración de herramientas de monitoreo Opsview
- administración de servidores Linux en datacenters
- troubleshooting de aplicaciones node.js, Maven
- desarrollo de aplicaciones node.js y Maven
- flujos CI/CD con herramientas GitHub, Jenkins, Docker

# **LOGROS**

- cumplimiento en el despliegue de aplicaciones y dar soporte durante y después del despliegue
- reducción de los tiempos de despliegue de servicios
- automatización de tareas rutinarias en la empresa
- corrección de bugs en la plataforma de monitoreo, así como en la plataforma de provisionamiento
- apoyo y troubleshooting en el despliegue de proyectos en Maven y node.js

# **ZTE COPORATION- LIMA, PERU**

**Ingeniero de Aplicaciones,** febrero 2018 a agosto 2019 (18 meses)

- despliegue y mantenimiento de aplicaciones en redes móviles 4g, 3g.
- desarrollo de aplicaciones java, node.js y Maven para monitoreo y automatización
- administración de herramientas de monitoreo ELK, Prometheus, Grafana
- administración de servidores Linux SUSE
- administración de base de datos Oracle, Mongodb, Elasticsearch
- flujos CI/CD con herramientas GitHub, Jenkins, Docker, Kubernetes

### **LOGROS**

- reducción de downtime en despliegue y mantenimiento de servicios VAS en telefónica, Bitel, Entel
- cumplimiento de SLA de atención para averías y alta de servicios
- automatización de tareas rutinarias en la empresa
- implementación de un ambiente de CI/CD para desarrollo local durante el ban export de ZTE
- reducción en el mantenimiento de software y tiempos de producción de software locales